臺灣雲林地方法院斗六簡易庭裁定
110年度六秩字第5號
移送機關    雲林縣警察局斗六分局
被移送人    王振南


上列被移送人因違反社會秩序維護法案件，經移送機關以中華民
國110 年5 月12日雲警六偵社字第1100010128號移送書移送審理
，本院斗六簡易庭裁定如下：
    主  文
王振南藉端滋擾公司行號，處罰鍰新臺幣陸仟元。
其餘移送部分駁回。
    事實及理由
壹、裁罰部分：　　
一、被移送人王振南於下列時、地、有違反社會秩序維護法第68
　　條第2 款之行為：
  ㈠、時間：民國110 年5 月6 日9 時許。
  ㈡、地點：雲林縣○○市○○路○段000 號。
  ㈢、行為：被移送人王振南因現任員工陳宗記與被害人廖志清
            有積欠薪資糾紛，且被害人廖志清曾揚言要叫兄弟
            處理被移送人王振南，於上述行為時、地被移送人
            王振南氣憤遂至該處所灑銀紙，經人報警到場，並
            據以偵辦。
二、上開事實，有下列之證據足以證明屬實：
  ㈠、被移送人王振南於警詢時之自白。
  ㈡、證人廖志清、陳宗記於警詢時之證述。
  ㈢、現場照片共11幀。
  ㈣、雲林縣警察局斗六分局斗六派出所受（處）理案件證明單
　　　1 份。
三、按藉端滋擾住戶、工廠、公司行號、公共場所或公眾得出入
　　之場所者，處3 日以下拘留或新臺幣（下同）12,000元以下
　　罰鍰，社會秩序維護法第68條第2 款定有明文。又所謂「藉
　　端滋擾」，係指行為人有滋擾場所之本意，以言語、行動等
　　方式，藉特定事端擴大發揮，踰越該事端在一般社會大眾觀
　　念中所容許之合理範圍，而擾及場所之安寧秩序致難以維持
　　或回復者而言。經查，被移送人對於前揭時地在場並扔灑銀
　　紙等情，於警詢時所供認不諱，並有現場照片11幀等附卷足
　　佐，觀諸銀紙為供往生者死後在冥界所使用之物，倘若未有
　　喪事或祭祀之需，而在他人相關處所外丟灑銀紙，將予人不
　　祥之徵兆，此為社會上一般觀念所得認知；而被移送人王振
　　南因不滿，而於廖志清之公司前撒銀紙，已影響廖志清公司
　　及社會安寧，核被移送人所為，乃該當藉端滋擾住戶之態樣
    ，係違反社會秩序維護法第68條第2 款規定之違序行為。
　　爰審酌被移送人行為之動機、手段、情節、目的、妨害社會
　　秩序安寧，實非可取，兼衡其行為後之態度、智識程度及家
　　庭經濟狀況等一切情狀，裁定如主文。
貳、駁回部分：
一、移送意旨略以：被移送人於110 年5 月6 日9 時許，至廖志
　　清公司潑灑油漆並張貼字條（噴漆阿清積欠工資已欠9 月之
　　餘請本人速與阿南先生聯絡），顯已違反社會秩序維護法第
　　90條第2 款之規定，爰依法移請審理等語。
二、按左列各款案件，警察機關於訊問後，除有繼續調查必要者
　　外，應即作成處分書：一、違反本法行為專處罰鍰或申誡之
　　案件。二、違反本法行為選擇處罰鍰或申誡之案件。三、依
　　第1 款、第2 款之處分，併宣告沒入者。四、單獨宣告沒入
　　者。五、認為對第1 款、第2 款之案件應免除處罰者；第43
　　條第1 項所列各款以外之案件，警察機關於訊問後，應即移
　　送該管簡易庭裁定。前項警察機關移請裁定之案件，該管簡
　　易庭認為不應處罰或以不處拘留、勒令歇業、停止營業為適
　　當者，得逕為不罰或其他處罰之裁定；法院受理違反本法案
　　件，除本法有規定者外，準用刑事訴訟法之規定。社會秩序
　　維護法第43條第1 項、第45條、第92條分別定有明文；簡易
　　庭審理依本法第45條第1 項移送之案件，發現違反本法行為
　　係屬本法第31條第1 項或第43條第1 項各款所列之案件者，
　　應將該案件退回原移送之警察機關處理。亦為違反社會秩序
　　維護法案件處理辦法第43條亦有明文。準此，警察機關對於
　　屬社會秩序維護法第43條第1 項所定案件，本應自行作成處
　　分書，毋庸移送地方法院簡易庭裁罰，如誤為移送，簡易庭
　　就該等移送案件，應為移送駁回之裁定，退由警察機關依本
　　法規定自為處分。
三、本件移送機關認被移送人另有違反社會秩序維護法第90條第
　　2 款之行為，而該條規定為：「有左列各款行為之一者，處
　　3,000 元以下罰鍰或申誡：一、污損他人之住宅題誌、店舖
　　招牌或其他正當之告白或標誌者。二、未經他人許可，張貼
　　、塗抹或畫刻於他人之交通工具、圍牆、房屋或其他建築物
　　者。」是此部分核屬選擇處罰鍰或申誡之案件，依同法第43
　　條第1 項第1 款、法院辦理社會秩序維護法案件應行注意事
　　項第22點規定，應由警察關機自行作成處分書，毋庸移送地
　　方法院簡易庭裁罰，本庭亦不因移送機關誤為移送而取得事
　　務管轄權。從而，此部分移送應予駁回，並退回移送機關依
　　法處理。
參、爰依社會秩序維護法第45條第1 項、第2 項、第68條第2 款
　　、第92條，刑事訴訟法第220 條，裁定如主文。
中    華    民    國   110   年    6     月    3      日
                  斗六簡易庭  法  官　張文俊
以上正本證明與原本無異。　　　　　　　　　
如不服本裁定，應於裁定送達後5 日內向本院提出抗告狀（須附
繕本）。「切勿逕送上級法院」。
                              書記官  馬嘉杏
中    華    民    國   110   年    6     月     3     日
附錄法條：
社會秩序維護法第68條
有左列各款行為之一者，處三日以下拘留或新臺幣一萬二千元以
下罰鍰：
一、無正當理由，於公共場所、房屋近旁焚火而有危害安全之虞
    者。
二、藉端滋擾住戶、工廠、公司行號、公共場所或公眾得出入之
    場所者。
三、強買、強賣物品或強索財務者。